臺灣彰化地方法院刑事判決　　　　　　　96年度易字第1307號
公　訴　人　臺灣彰化地方法院檢察署檢察官
被　　　告　甲○○
上列被告因詐欺等案件，經檢察官提起公訴（96年度偵字第6964
號），本院依簡式審判程序判決如下：
    主  文
甲○○竊盜，處拘役肆拾日，如易科罰金，以新臺幣壹仟元折算
壹日，減為拘役貳拾日，如易科罰金，以新臺幣壹仟元折算壹日
；又竊盜，處拘役肆拾日，如易科罰金，以新臺幣壹仟元折算壹
日；又竊盜，處拘役肆拾日，如易科罰金，以新臺幣壹仟元折算
壹日；又意圖為自己不法之所有，以詐術使人將本人之物交付，
處拘役參拾日，如易科罰金，以新臺幣壹仟元折算壹日。應執行
拘役壹佰貳拾日，如易科罰金，以新臺幣壹仟元折算壹日。
    犯罪事實
一、甲○○因曾擔任某候選人之助選員而結識乙○○，並知悉乙
    ○○外出工作時，其位在彰化縣埤頭鄉○○村○○路426 巷
    8 號住處之大門經常未關，竟各別基於為自己不法所有之竊
    盜犯意：
  （1）於民國96年4 月15日下午4 時許之日間，利用乙○○工
       作外出，上址住處大門未關之際，無故侵入乙○○之住
       處，徒手竊取乙○○置於未上鎖房間內長褲口袋之現金
       新台幣（下同）1650元，得手後購買毒品花用殆盡。
  （2）復於同年5 月6 日下午2 時許之日間，乘同一機會，以
       相同方法無故侵入上址住處，竊取乙○○置於長褲口袋
       內之現金1000元，得手後亦花用完畢。
  （3）再於同年6 月11日下午6 時許之日間，利用乙○○外出
       之機會，無故侵入乙○○之上址住處，徒手竊取乙○○
       長褲口袋內之現金約1600元，得手正欲離去之際，為乙
       ○○返家發現，進而查獲上情。
二、甲○○另於96年5 月中旬某日，得知乙○○向楊昭勳經營址
    設彰化縣溪州鄉○○路○ 段355 號「惠俊五金行」所購置之
    免洗碗及免洗筷各1 箱，已無使用之必要，竟因缺款花用，
    而萌生為自己不法所有之詐欺意圖，向乙○○佯稱：「我與
    老板熟識，我替你拿去退還」云云，致乙○○誤信甲○○真
    有為其退貨之意而陷於錯誤，交付甲○○價值700 元之免洗
    碗及600 元之免洗筷各一箱，甲○○隨即將之載往楊昭勳處
    變賣，得款1300元花用殆盡。
三、案經乙○○訴由彰化縣警察局北斗分局報請臺灣彰化地方法
    院檢察署檢察官偵查起訴。
    理  由
一、本件被告所犯係死刑、無期徒刑、最輕本刑為3 年以上有期
    徒刑以外之罪，其於準備程序就前揭被訴事實為有罪之陳述
    ，經受命法官告知簡式審判程序之旨，並聽取其與公訴人之
    意見後，本院認無不得或不宜改依簡式審判程序進行之處，
    爰依刑事訴訟法第273 條之1 第1 項、第284 條之1 ，裁定
    本案由受命法官獨任進行簡式審判程序，合先敘明。
二、上揭犯罪事實，業據被告甲○○於警詢及本院審理時坦承不
    諱，核與被害人乙○○及證人楊昭勳證述情節相符，且被告
    於本院審理時亦陳稱：竊得之金錢及詐騙所得之財物均用以
    購買毒品施用（見本院96年9 月13日審判筆錄），足見被告
    確有為自己不法所有之意圖甚明。綜上，本案事證明確，被
    告竊盜及詐欺犯行，均洵堪認定。
三、核被告甲○○如犯罪事實一所為，均係犯刑法第306 條第1
    項之侵入住宅罪及同法320 條第1 項之竊盜罪，起訴書雖未
    記載上開侵入住宅罪之法條，惟原起訴事實中已敘及被告無
    故侵入住宅之事實，本院自得併予審究；其如犯罪事實二所
    為，係犯刑法第339 條第1 項之詐欺取財罪。被告如犯罪事
    實一所示各以一行為觸犯上開侵入住宅罪及竊盜罪2 罪名，
    均為想像競合犯，依刑法第55條從一重之竊盜罪處斷。又被
    告所犯上開3次竊盜罪，時間均相距月餘，顯係基於各別犯
    意為之，應予分論併罰，又其所犯上開竊盜罪與詐欺取財罪
    間，犯意各別，亦應予分論併罰。爰審酌被告前即有多次詐
    欺、竊盜犯罪前科（均尚未執行），有臺灣高等法院被告前
    案紀錄表1份在卷可參，雖不構成累犯，惟素行不佳，又被
    告多次任意侵入住宅竊盜，復利用人際關係詐騙財物，影響
    他人財產權，實不足取，然考量被告犯後坦承犯行，被害人
    亦到庭表示不欲深究，暨其犯罪手段、動機、智識程度等一
    切情狀，分別量處如主文所示之刑，並均諭知易科罰金之折
    算標準。又被告如犯罪事實一（1）所示之竊盜犯行犯罪時
    間在96年4月24日前，所犯為刑法第320條第1項之罪，核與
    中華民國96年罪犯減刑條例第2條第1項第3款之規定相符，
    爰依法減其刑期2分之1，並與不應減刑之罪定其應執行之刑
    及諭知易科罰金之折算標準，以示懲儆。
據上論斷，依刑事訴訟法第273 條之1 第1 項、第299 條第1 項
前段、刑法第306 條第1 項、第320 條第1 項、第339 條第1 項
、第55條、第51條第6 款，中華民國96年罪犯減刑條例第2 條第
1項 第3 款、第7 條、第9 條，刑法施行法第1 條之1 第1 項、
第2 項前段，判決如主文。
本案經檢察官蔡明達到庭執行職務。
中　　華　　民　　國　　96　　年　　9 　　月　　27　　日
                  刑事第一庭    法  官  胡宜如
以上正本證明與原本無異。
如不服本判決，應於判決送達後10日內，向本院提出上訴書狀，
上訴書狀應「敘述具體上訴理由」，並按他造當事人之人數附繕
本。「切勿逕送上級法院」。
告訴人或被害人對於判決如有不服具備理由請求檢察官上訴者，
其上訴期間之計算係以檢察官收受判決正本之日期為準。
中　　華　　民　　國　　96　　年　　9 　　月　　27　　日
                                書記官  蕭秀吉
附錄本案論罪科刑法條：
中華民國刑法第306條
無故侵入他人住宅、建築物或附連圍繞之土地或船艦者，處1 年
以下有期徒刑、拘役或3百元以下罰金。
無故隱匿其內，或受退去之要求而仍留滯者，亦同。
中華民國刑法第320條
意圖為自己或第三人不法之所有，而竊取他人之動產者，為竊盜
罪，處 5 年以下有期徒刑、拘役或 5 百元以下罰金。
意圖為自己或第三人不法之利益，而竊佔他人之不動產者，依前
項之規定處斷。
前二項之未遂犯罰之。
中華民國刑法第339條
意圖為自己或第三人不法之所有，以詐術使人將本人或第三人之
物交付者，處5 年以下有期徒刑、拘役或科或併科1 千元以下罰
金。
以前項方法得財產上不法之利益或使第三人得之者，亦同。
前二項之未遂犯罰之。
